臺灣新北地方法院板橋簡易庭簡易民事判決
　　　　　　　　　　　　　　　　　 110年度板簡字第1797號

原　　　告　曾文均　

訴訟代理人　楊珺珺　
被　　　告　馨琳揚企管顧問有限公司


法定代理人　唐明良　
訴訟代理人　黃致維　
上列當事人間債務人異議之訴事件，本院於民國110年10月22日
言詞辯論終結，判決如下：
    主      文
原告之訴駁回。
訴訟費用由原告負擔。
    事實及理由
一、原告主張：被告前持鈞院110年度板小字第54號民事判決暨
    確定證明書（下稱系爭確定判決）為執行名義，向鈞院對原
    告之薪資債權聲請強制執行，經鈞院以110年度司執字第000
    00號給付電信費強制執行事件（下稱系爭執行事件）受理在
    案。原告不記得曾申辦過該門號，且原告與家人發生糾紛，
    家人因而將原告遷出原本住所，原告因而設籍於戶政事務所
    ，其未收到法院通知。為此，爰依強制執行法第14條規定，
    提起本件訴訟，請求撤銷系爭執行事件之強制執行程序等語
    。並聲明：系爭執行事件之強制執行程序應予撤銷。
二、被告則以：原告前於民國110年10月15日向威寶電信股份有
    限公司（下稱威寶電信）申辦門號0000000000、0000000000
    、0000000000號門號，迄至102年12月25日積欠電信費新臺
    幣（下同）8,040元及補償金11,422元，共計19,462元未清
    償，威寶電信嗣將上開債權讓與被告，被告於109年3月9日
    訴請原告給付電信費，經鈞院判決確定在案。原告於110年9
    月2日14時47分許來電與被告協商自110年9月10日起，每月
    還款4,282元至清償完畢為止，倘原告對債務金額存疑，應
    提出反對意思，而非來電協商，原告提起本件訴訟僅係無意
    繳款，規避其所負償還債務之責等語，資為抗辯。並聲明：
    原告之訴駁回。
三、法院之判斷：
 ㈠ 按執行名義成立後，如有消滅或妨礙債權人請求之事由發生
    ，債務人得於強制執行程序終結前，向執行法院對債權人提
    起異議之訴。如以裁判為執行名義時，其為異議原因之事實
    發生在前訴訟言詞辯論終結後者，亦得主張之。執行名義無
    確定判決同一之效力者，於執行名義成立前，如有債權不成
    立或消滅或妨礙債權人請求之事由發生，債務人亦得於強制
    執行程序終結前提起異議之訴，強制執行法第14條第1項、
    第2項定有明文。依前開規定可知，就具有實質確定力之執
    行名義，債務人僅得以執行名義成立後之消滅或妨礙事由起
    訴，不得對於執行名義成立前之事由再行爭執，若其主張之
    事由在執行名義成立之前即已存在，為執行名義之裁判縱有
    不當，亦非異議之訴所能救濟，若執行名義並未成立，債權
    人竟聲請對債務人強制執行，而侵害債務人之權利，僅係債
    務人得否依同法第12條第1項規定聲明異議而已，尚非得提
    起債務人異議之訴（最高法院87年度台上字第1438號、81年
    度台上字第1268號判決意旨參照）。
 ㈡ 經查，被告於110年8月4日持系爭確定判決暨確定證明書，
    向本院對原告之財產聲請強制執行，經本院以系爭執行事件
    受理在案等情，業經本院依職權調閱系爭執行事件卷宗，核
    閱無訛，是上情首堪認定。又被告持以對原告之財產聲請強
    制執行之執行名義既為確定判決，依強制執行法第14條第1
    項規定，原告僅得以發生於執行名義成立後或前訴訟言詞辯
    論終結後所生消滅或妨礙債權人請求之事由提起債務人異議
    之訴。然原告所主張其不記得有申辦前開門號乙節，係存在
    於前開裁判確定前或言詞辯論終結前，揆諸前開說明，原告
    自不得於裁判確定後，復以前開事由提起本件異議之訴。再
    者，原告雖復主張其未收到法院通知，惟縱系爭確定判決之
    開庭通知確有未經合法送達原告，致系爭判決未確定而非屬
    有效執行名義之情，惟此僅係被告持非合法有效之執行名義
    發動執行程序，執行法院遽為強制執行，而生原告得否依強
    制執行法第12條第1項聲明異議之問題，亦非透過債務人異
    議之訴途徑以尋求救濟，併此敘明。
四、綜上所述，原告執前揭事由，依強制執行法第14條之規定，
    提起本件債務人異議之訴，請求撤銷系爭執行事件之強制執
    行程序，為無理由，應予駁回。
五、本件事證已臻明確，兩造其餘之攻擊防禦方法及所提證據，
    於判決結果不生影響，爰不一一論列，併此敘明。
中　　華　　民　　國　 110　　年　　11　　月　　12　　日
                  臺灣新北地方法院板橋簡易庭
                            法  官  施函妤
以上為正本係照原本作成。
如不服本判決，應於送達後20日內，向本院提出上訴狀並表明上
訴理由，如於本判決宣示後送達前提起上訴者，應於判決送達後
20日內補提上訴理由書（須附繕本）。
中　　華　　民　　國　 110　　年　　11　　月　　15　　日
　　　　　　　　　　      　書記官　吳昌穆